【裁判字號】    89,易,339
【裁判日期】    901030
【裁判案由】    違反著作權法等
【裁判全文】
臺灣宜蘭地方法院刑事判決                          八十九年度易字第三三九號
    公  訴  人  臺灣宜蘭地方法院檢察署檢察官
    被      告  乙○○
右列被告因違反著作權法等案件，經檢察官聲請簡易判決處刑（八十九年度偵字第六
六二、一０八一號），及移送併辦（八十九年度偵字第一九六九、三五二０號、九十
年度偵字第一五二、二０八、二九三二號），本院宜蘭簡易庭認為不宜以簡易判決處
刑，移送適用通常訴訟程序審理，本院判決如左：
    主  文
乙○○連續行使偽造私文書，足以生損害於他人，處有期徒刑捌月。扣案如附表一、
二所示之盜版電腦遊戲程式光碟片及帳冊目錄玖本等物品均沒收。
    事  實
一、乙○○係設於宜蘭縣宜蘭市○○街二十五號「荳仔玩具城」之負責人，從事模型
    玩具、電視遊樂器及其周邊設備之販賣，明知「Play Station」、「ＰＳ設計圖
    」商標圖樣業經日本國法人即日商丁○○○娛樂股份有限公司（下稱新力公司，
    負責人德中暉久，公司址設日本國東京都港區赤阪七丁目一番一號）、向經濟部
    中央標準局（現改制為智慧財產局）申請核准取得商標專用權，註冊為第六七二
    六六六號、第七一○四 五四號商標，並均指定使用於錄有電腦程式之磁碟、磁卡
    、磁帶及光碟等商品，近年在全球個人電腦遊樂器市場行銷甚廣，品質著有商譽
    ，為業界及消費大眾所共知，而「Play Station」、「ＰＳ設計圖」之二商標專
    用期間分別係自民國八十四年三月一日至九十四年二月廿八日，及八十五年三月
    十六日至九十五年三月十五日；又明知「ＳＥＧＡ」商標圖樣，業經日本國法人
    即日商西雅企業股份有限公司（下稱西雅公司，負責人中山隼雄，公司址設日本
    國東京都大田區羽田一丁目二番十二號）向經濟部中央標準局申請核准，取得商
    標專用權，註冊為第二四九○七○號商標，並均指定使用於電腦、家用微電腦、
    公司用微電腦、電腦用磁片、磁碟、電視遊樂器程式卡帶等商品，近年亦在世界
    個人電腦遊樂器市場行銷甚廣，品質著有商譽，為業界及消費大眾所共知，而「
    ＳＥＧＡ」之商標專用期間係自七十三年七月一日至八十三年六月卅日，嗣經核
    准延展至九十三年六月卅日；亦明知「幻世虛構精靈機導彈（ＥＬＥＭＥＮＴＡ
    Ｌ  ＧＥＡＲＢＯＬＴ」、「捉猴（ＡＰＥ  ＥＳＣＡＰＥ）」、「亞克傳承３
    （ＡＲＣ  ＴＨＥＬＡＤIII）」、「覓境勇士２（ＡＬＵＮＤＲＡ２）、「龍騎
    士傳說（ＴＨＥ  ＬＥＧＥＮＤ  ＯＦ  ＤＲＡＧＯＯＮ）」、「寶貝龍２（Sp
    yro & Sparx Tondemo To urs）」等遊戲光碟之電腦程式軟體著作物為新力公司
    所著作，均係在日本國擁有著作財產權之電腦程式著作物，該等電腦程式著作物
    由新力公司在日本首次發行後，即由新力公司於三十日內在中華民國管轄區域內
    為首次發行，受我國著作權法之保護，非經前揭公司之同意或授權，不得意圖散
    布而持有及意圖營利而交付；亦明知盜版電腦遊戲光碟片，透過電視遊樂器執行
    ，於電視影像畫面中會呈現出「Play Station」、「ＰＳ設計圖」或「ＳＥＧＡ
    設計圖」等之商標畫面，為意圖欺騙他人，於同一商品，使用相同於他人註冊商
    標之圖樣之商品，另該等光碟透過電視遊樂器執行時，亦會出現「LICENSED BY
    SONY COMPUTER ENTERTAINME- NT INC.」授權文句（下稱「新力授權文句」）、
    「 PRUDUCED BY OR UNDER LIC- ENSE FROM SEGA ENTERPRISES, LT D.」授權文
    句（下稱「西雅授權文句」），足以對外表示該等光碟片係新力公司、西雅公司
    所生產之用意證明之準文書畫面。竟意圖營利，基於行使偽造私文書、販賣仿冒
    新力公司、西雅公司前揭商標之商品及侵害新力公司著作權之著作物營利之概括
    犯意，自八十九年二月間起向綽號「阿鼠」之某方姓成年男子及其他不詳成年人
    ，以每片約新台幣（下同）四十元不等之價格購入不詳姓名之人意圖欺騙他人而
    擅自於所重製之同一商品使用相同於上開註冊商標之仿冒電腦遊戲程式光碟片，
    為侵害新力公司與西雅公司享有商標權，或新力公司享有著作權之盜版電腦遊戲
    程式光碟片後，再以每片約五十元或八十元不等之價格，在其所開設「荳仔玩具
    城」內連續販售予不特定之顧客，持以販售後交付藉以行使該等準私文書而牟利
    ，足以生損害於新力公司、西雅公司。嗣先後於八十九年二月二十一日下午四時
    四十分許，為警在「荳仔玩具城」查獲，並扣得如附表一所示之盜版電腦遊戲程
    式光碟片四百一十五片（其中「ＰＳ」遊戲軟體有三百三十七片、「ＳＥＧＡ」
    遊戲軟體有七十八片）、帳冊目錄九本等物品；及同年十二月二日晚間十三十分
    許，在其所使用位於宜蘭縣宜蘭市○○路三巷五十一號倉庫內查獲，並扣得如附
    表二所示之盜版電腦遊戲程式光碟片三千四百八十二片（其中「ＰＳ」遊戲軟體
    有三千三百八十九片、「ＳＥＧＡ」遊戲軟體有九十三片）。
二、案經內政部警政署保安警察第二總隊第一大隊第一中隊移送及新力公司、西雅公
    司訴由台灣宜蘭地方法院檢察署檢察官聲請簡易判決處刑及移送併辦，本院宜蘭
    簡易庭認為不宜以簡易判決處刑而移送適用通常訴訟程序審理。
    理  由
一、訊據被告乙○○固坦承其持有上開扣案之仿冒光碟片，惟矢口否認其有何違反著
    作權法、商標法及偽造文書等犯行，辯稱：第一次為警查獲之盜版電腦遊戲程式
    光碟片，有些是係伊在夜市向流動攤販買的，有些是有位姓方的男子到伊店內來
    推銷，並不知道那是盜版的，警察當日在伊店內僅有扣到一半之盜版電腦遊戲程
    式光碟片，另一半是在閣樓查扣的，伊都是買來自己玩的，並沒有販售行為，另
    目錄是伊從雜誌上撿下來的，給客人選購後，伊再向廠商訂購正版遊戲軟體，至
    於第二次為警查獲的盜版電腦遊戲程式光碟片是因為那位方姓男子說他被警察查
    獲，所以要將那些東西寄放在伊那裡，後來伊都聯絡不到他，所以才找了伊表哥
    和朋友等人要把那些東西搬去丟掉，否則伊已被查獲一次，怎可能再將物品放在
    商店附近，伊真的沒有賣過盜版電腦遊戲程式光碟片給當日在場之游智豪、蔣楷
    灝云云。
二、經查，右揭犯罪事實，業據告訴人新力公司、西雅公司之共同代理人戊○○、張
    桂芳指訴歷歷，並經證人即查獲本案之警員甲○○於本院審理時結證稱：（第一
    次）查獲當日曾先與己○○（財團法人電影及錄影著作保護基金會之法務稽查）
    至「荳仔玩具城」假裝要買仿冒之「ＰＳ」遊戲光碟片，當時店內人員表示一片
    要五十元，需隔日才可以拿到等語在卷。並有查獲現場照片四幀、如附表一、二
    所示盜版電腦遊戲程式光碟片共計三千八百九十七片、帳冊目錄九本扣案可證，
    經本院勘驗屬實，製有勘驗筆錄三份為佐。又被告第二次在其所使用之倉庫內為
    警查獲時，在場之證人林聰憲、徐尹良、李奉庭、游智豪、蔣楷灝等人亦於警訊
    中分別證稱被告有販售盜版電腦遊戲程式光碟片之情，且證人蔣楷灝並明確證稱
    ：曾於八十九年六月間以每片八十元之價格在「荳仔玩具城」向被告購入二片盜
    版電腦遊戲程式光碟片，此次係第二次要向被告購買等語在卷。參以被告第一次
    為警查獲而扣案之盜版電腦遊戲程式光碟片，有一半以上係在被告所經營之玩具
    店一樓店面內查獲，而被告亦自承前開玩具店係販售電視遊樂器及其周邊設備，
    包含電腦電腦遊戲程式光碟片在內之情不諱。則其先後為警查獲之盜版電腦遊戲
    程式光碟片高達近四千片，並有同一款遊戲多套併存，其數量眾多並迭有重複，
    顯非供個人使用，雖其辯稱第二次為警查獲之三千餘片應係方姓男子所寄放云云
    ，然其於警訊中業明確供稱該等遊戲程式光碟片係其陸續購入，為其所有，並非
    他人所寄放等語在卷，嗣後翻異前詞，顯為臨訟飾卸之詞，難以採信。從而綜上
    所述，足認被告確有販售盜版電腦遊戲程式光碟片牟利之犯行屬實。
三、又「Play Station」、「ＰＳ設計圖」商標圖樣，係經新力公司向經濟部中央標
    準局（現改制為智慧財產局）申請核准取得商標專用權，註冊為第六七二六六六
    號、第七一○四五四號商標，並均指定使用於錄有電腦程式之磁碟、磁卡、磁帶
    及光碟等商品，近年在全球個人電腦遊樂器市場行銷甚廣，品質著有商譽，為業
    界及消費大眾所共知，而「Play Station」、「ＰＳ設計圖」之二商標專用期間
    分別係自八十四年三月一日至九十四年二月廿八日，及八十五年三月十六日至九
    十五年三月十五日；另「ＳＥＧＡ」商標圖樣，係經西雅公司向經濟部中央標準
    局申請核准，取得商標專用權，註冊為第二四九○七○號商標，並均指定使用於
    電腦、家用微電腦、公司用微電腦、電腦用磁片、磁碟、電視遊樂器程式卡帶等
    商品，近年亦在世界個人電腦遊樂器市場行銷甚廣，品質著有商譽，為業界及消
    費大眾所共知，而「ＳＥＧＡ」之商標專用期間係自七十三年七月一日至八十三
    年六月卅日，嗣經核准延展至九十三年六月卅日等情，業據告訴人新力公司、西
    雅公司陳明在卷，並有商標註冊證（詳偵查卷八十九年度聲字第二五五號第六至
    九頁、八十九年度他字第一四二號第六頁、八十九年度偵字第一０八一號第六、
    七頁、九十年度偵字第一五二號第二三頁、九十年度偵字第二０八號第九頁）附
    卷可按。另按外國人之著作合於下列情形之一者，得依本法享有著作權。但條約
    或協定另有約定，經立法院議決通過者，從其約定︰於中華民國管轄區域內首次
    發行，或於中華民國管轄區域外首次發行後三十日內在中華民國管轄區域內發行
    者。但以該外國人之本國，對中華民國人之著作，在相同之情形下，亦予保護且
    經查證屬實者為限。依條約、協定或其本國法令、慣例，中華民國人之著作得在
    該國享有著作權者，著作權法第四條定有明文。而本案如犯罪事實欄所示之侵害
    新力公司享有著作權之「幻世虛構精靈機導彈（ＥＬＥＭＥＮＴＡＬ  ＧＥＡＲ
    ＢＯＬＴ」、「捉猴（ＡＰＥ  ＥＳＣＡＰＥ）」、「亞克傳承３（ＡＲＣ  Ｔ
    ＨＥＬＡＤIII）」、「覓境勇士２（ＡＬＵＮＤＲＡ２）、「龍騎士傳說（ＴＨ
    Ｅ  ＬＥＧＥＮＤ  ＯＦ  ＤＲＡＧＯＯＮ）」、「寶貝龍２（Spyro & Sparx
    Tondemo To urs）」等遊戲光碟之電腦程式軟體著作權之物，新力公司確於在日
    本首次發行後三十日內，在我國管轄區內首次發行，亦據該公司提出相關著作權
    登記資料、海關進口報單、商業發票及英特全股份有限公司銷售上開電腦軟體程
    式著作物相關發行資料、進貨單、出貨單、存量明細表及銷售統一發票等文件在
    卷（參見偵查卷九十年度偵字第二九三二號第五至四七頁）足憑，故依前開規定
    ，本案上開日商之電腦程式著作應受我國著作權法之保護。
三、按商標法第六條第一項明定：「本法所稱商標之使用，係指為行銷之目的，將商
    標用於商品或其包裝、容器、標帖、說明書、價目表或其他類似物件上，而陳列
    或散布。」，並不以行銷於外為必要。且司法業務研究會第四期研討會之結論：
    「『Play Station』、『ＰＳ設計圖』為新力公司向我國經濟部中央標準局為商
    標註冊登記，前者指定使用於電腦、錄有電腦程式之磁碟、磁卡、磁帶、光碟及
    卡匣，而透過電磁輸出入交換運算之作用，如以遊樂器、光碟機、電腦主機之操
    作為媒介，始於電視或電腦營幕前出現商標圖樣者，其標示型態足資一般商品購
    買人認識其表彰商品之來源者，亦應認屬於商標法第六條第一項之所稱之其他類
    似物件之範疇。」，經濟部中央標準局（現改制為智慧財產局）八十七年四月十
    八日台商九八０字二０五九０二號函亦同此認定，是上開商標圖樣雖係透過電磁
    輸出入交換運算之作用，如以遊樂器、光碟機、電腦主機之操作為媒介，始於電
    視或電腦營幕前出現商標圖樣者，仍應屬於商標之使用。又八十六年十月八日公
    布修正之刑法第二百二十條，除將原條文列為第一項增列「圖畫」、「照像」以
    文書論之規定外，並增列第二項：錄音、錄影或電磁紀錄，藉機器或電腦之處理
    所顯示之聲音、影像或符號足以表示其用意之證明者，亦同於同條第一項之規定
    以文書論之規定，此乃係以近代社會對於錄音、錄影、電腦之使用，日趨普遍，
    並漸用以取代文書之製作，以應實際需要。扣案盜版電腦遊戲光碟片，透過電視
    遊樂器執行，於電視影像畫面中會呈現出「Play Station」、「ＰＳ」及「ＳＥ
    ＧＡ」之商標圖案，且於畫面下方會出現新力公司所標示之「Licensed By Sony
    Computer Entertainment Inc」及「ＰＳ」及「ＳＥＧＡ」等足以對外表示該等
    光碟產品或卡匣分別係新力公司或西雅公司所生產之一定用意證明文字。揆諸前
    開說明，該等字樣當屬上述「準文書」，而該等「準文書」為不詳姓名之人未經
    上開著作權人同意或授權所製作，當屬偽造之準私文書，被告販賣該等仿冒之光
    碟片，既明知有上開內容，縱光碟片外觀無法目視該內容，但消費者必然會透過
    電視遊樂器之執行於電視螢幕顯示，應認其交付之行為，即係行使上開偽造準私
    文書之行為無誤。
四、被告意圖營利，明知所購入不詳名之人意圖欺騙他人而擅自於所重製之同一商品
    使用相同於上開註冊商標之仿冒電腦遊戲程式光碟片，為侵害著作權或商標權之
    物，竟意圖營利而基於概括之犯意，再以每片五十元或八十元不等之價格，在其
    所開設之「荳仔玩具城」向不特定人販售，並行使不詳名之人所偽造於盜版電腦
    遊戲光碟片，經過電視遊樂器執行，電視影像畫面中會呈現出「Play Station」
    「ＰＳ」及「ＳＥＧＡ」之商標圖案，且於畫面下方會出現新力公司所標示之「
    Licensed By Sony Computer Entertainment Inc 」及「ＰＳ」及「ＳＥＧＡ」
    等足以對外表示該等光碟產品係新力公司或西雅公司所生產之一定用意證明文字
    ，足以生損害於新力公司、西雅公司，而牟取不法利益，核其所為，係犯商標法
    第六十三條之販賣仿冒商標商品罪、著作權法第九十三條第三款之意圖營利而交
    付侵害著作權之物罪及刑法第二百十六條、第二百二十條、第二百十條之行使偽
    造準私文書罪。又被告販賣仿冒商標商品罪、意圖營利而交付侵害著作權之物罪
    及行使偽造準私文書罪等先後多次犯行，均時間緊接，所犯又係構成要件相同之
    罪名，均顯係基於概括犯意而為之，均應依連續犯之規定，各應以一罪論並加重
    其刑。另以一行為同時觸犯商標法第六十三條及行使偽造準私文書罪之兩罪間，
    同時侵害新力公司、西雅公司之法益，參酌最高法院八十六年度台非字第二四一
    號之判決意旨，為想像競合犯，從一重之行使偽造準私文書罪處斷。至其所犯連
    續行使偽造準私文書罪與侵害他人著作權罪間，有方法結果之牽連關係，應從一
    重之連續行使偽造準私文書罪處斷。公訴人起訴事實雖僅敘及被告於八十九年二
    月間起至同年二月二十一日止販賣侵害新力公司之「ＰＳ設計圖」商標圖案及西
    雅公司「ＳＥＧＡ」商標圖樣之商品之行為，未及事實欄所示之其餘違反商標、
    著作權法及刑法行使偽造準私文書等犯行，然此均與起訴部分具有裁判上一罪之
    法律關係，為起訴效力所及，本院應併予審酌。爰審酌被告販賣侵害他人商標之
    物及電腦程式之著作物，嚴重破壞我國保護智慧財產權之國際形象及對於他人無
    體財產權之尊重，且於第一次為警查獲後仍不知悔改，竟又再為相同犯行，顯然
    藐視法律秩序，且扣案盜版電腦遊戲光碟片數量甚多，到案後仍一再矢口否認，
    毫無悔意，犯後態度不佳等情狀，量處如主文所示之刑，以為儆懲。扣案如附表
    一所示之盜版電腦遊戲程式光碟片四百一十五片（其中「ＰＳ」遊戲軟體有三百
    三十七片、「ＳＥＧＡ」遊戲軟體有七十八片）、附表二所示之盜版電腦遊戲程
    式光碟片三千四百八十二片（其中「ＰＳ」遊戲軟體有三千三百八十九片、「Ｓ
    ＥＧＡ」遊戲軟體有九十三片），及帳冊目錄九本等物品，均屬被告所有，且為
    其供犯罪所用之物，業據被告供明在卷，爰依刑法第三十八條第一項第二款，併
    予宣告沒收。
五、公訴意旨另以：被告乙○○明知「決命追殺另２就地正法」、「泰山」、「飛天
    法寶」、「連鎖反應」、「神鬼傳奇」、「ＭＩＢ星際戰警」、「冒牌老爸」、
    「野蠻遊戲」、「真情難捨」等九部ＶＣＤ影片係華納、迪士尼等公司享有著作
    權之視聽著作。上開公司ＶＣＤ影音光碟在國際及國內場行銷多年，品質著有信
    譽，為業界及消費大眾所共知，竟意圖營利，於八十九年二月間未得上開公司之
    授權或同意，分別以每片五十至七十元之價格從不詳身分之人販入擅自重製之影
    音ＶＣＤ一批，並在前址販售陳列牟取利潤，迄於八十九年二月二十一日下午四
    時四十分許，經內政部警政署保安警察第二總隊第二大隊第一中隊在上址查獲，
    並扣得前開九部ＶＣＤ影片共計十七張，因認被告就此另涉犯著作權法第九十三
    條第三款犯行等語。
六、按犯罪事實應依證據認定之，無證據不得推定其犯罪事實。又不能證明被告犯罪
    者，應諭知無罪之判決。刑事訴訟法第一百五十四條、第三百零一條第一項分別
    定有明文。又認定不利於被告之事實，須依積極證據，茍積極證據不足為不利於
    被告事實之認定時，即應為有利於被告之認定，更不必有何有利之證據；且刑事
    訴訟法上所謂認定犯罪事實之積極證據，係指適合於被告犯罪事實之認定之積極
    證據而言，雖不以直接證據為限，間接證據亦包括在內，然而無論直接或間接證
    據，其為訴訟上之證明，須於通常一般之人均不致有所懷疑，而得確信其為真實
    之程度者，始得據為有罪之認定，倘其證明尚未達到此一程度，而有合理之懷疑
    存在時，自不能以推測或擬制之方法，以為有罪裁判之基礎。再告訴人之告訴，
    係以使被告受刑事訴追為目的，是其陳述是否與事實相符，仍應調查其他證據以
    資審認，此於自訴人亦同。最高法院著有三十年上字第八一六號、二十九年上字
    第三一０五號、七十六年台上字第四九八六號、四十年台上字第八六號、五十二
    年臺上字第一三００號等判例可資參照。
七、查公訴人認被告涉犯前開罪嫌，無非上開仿冒之光碟片係在被告所經營之玩具店
    查獲，其本身亦有經營電視遊樂器及其周邊設備之販賣，且查獲之數量為數眾多
    ，本身自行使用，於常理有違，且若被告本身自行使用，為何均放置於其所經營
    之店內等情以為論據，惟訊據被告乙○○堅決否認有何陳列販賣盜版ＶＣＤ影片
    之犯行，辯稱：扣案之ＶＣＤ影片係向流動攤販買來自己看的，並無任何販售行
    為。經查，被告所經營之「荳仔玩具城」，係從事模型玩具、電視遊樂器及其周
    邊設備之販賣，該等物品與盜版ＶＣＤ影片並無直接之關連性。又被告為警查獲
    時雖扣得盜版之「決命追殺另２就地正法」（軟殼裝）、「泰山」（軟殼裝）、
    「飛天法寶」（硬殼裝）、「連鎖反應」（硬殼裝）、「神鬼傳奇」（軟殼裝）
    、「ＭＩＢ星際戰警」（硬殼裝）、「冒牌老爸」（軟殼裝）、「野蠻遊戲」（
    「真情難捨」（軟殼裝）等九部ＶＣＤ影片共十七片，然數量非巨，並顯然未逾
    越一般人可能購買ＶＣＤ影片供己觀賞、觀賞之數量。且上開屬硬殼裝之ＶＣＤ
    影片係在二樓查獲，並非扣案之影片均在被告所經營玩具城之一樓營業場所內查
    獲之情，亦據證人即查獲本案之警員丙○○到庭證述綦詳。至告訴人華納、迪士
    尼、福斯、環球、哥倫比亞、三星、米高梅等公司之代理人己○○雖於本院調查
    程序中指稱：八十九年二月二十一日下午曾與警員同被告店內假裝要購買光碟片
    ，伊有向櫃臺之人詢問價格，他說需預約後等二、三天燒錄完成後才可賣等語在
    卷，然其亦陳稱當時並沒有說要盜錄品，因為警方已確認被告店內有盜版遊戲光
    碟片，所以沒有確認有盜版電影光碟片之情不諱，且證人即當日陪同己○○前往
    之警員甲○○另到庭證稱：當日係至「荳仔玩具城」假裝要買仿冒之「ＰＳ」遊
    戲光碟片，店內人員表示一片要五十元，需隔日才可以拿到等語在卷，核與前開
    告訴代理人己○○所指述購買物品態樣有所出入，自難據其指訴之內容即遽認被
    告必有販賣盜版ＶＣＤ影片之行為。從而綜右所陳，公訴人所舉之證據無明確證
    明被告販賣盜版ＶＣＤ影片，本院亦查無其他積極之證據，足以證明其確有此部
    分犯行，惟公訴人認此與前揭論罪科刑部分，有裁判上一罪法律關係，爰不另為
    無罪之諭知。
據上論斷，應依刑事訴訟法第四百十五二條、第二百九十九條第一項前段，著作權法
第九十三條第三款，商標法第六十三條，刑法第十一條前段、第五十六條、第二百十
六條、第二百十條、第二百二十條、第五十五條、第三十八條第一項第二款，判決如
主文。
本案經檢察官廖允松到庭執行職務
中      華      民      國      九十      年      十     月     三十    日
                                  臺灣宜蘭地方法院刑事第一庭
                                         法  官  林翠華
右正本證明與原本無異。
如不服本判決，應於判決送達後十日內，向本院提出上訴狀。（應附繕本）
                                          書記官  林秀麗
中      華      民      國      九十      年      十     月    三十一   日
附錄本案論罪科刑法條全文：
著作權法第九十三條
商標法第六十三條
刑法第二百十六條、第二百十條、第二百二十條
著作權法第九十三條
有下列情形之一者，處二年以下有期徒刑，得併科新台幣十萬元以下罰金︰
一  侵害第十五條至第十七條規定之著作人格權者。
二  違反第七十條規定者。
三  以第八十七條各款方法之一侵害他人之著作權者。
商標法第六十三條
明知為前條商品而販賣、意圖販賣而陳列、輸出或輸入者，處一年以下有期徒刑、拘
役或科或併科新臺幣五萬元以下罰金。
中華民國刑法第二百一十六條
 (行使偽造變造或登載不實之文書罪)
行使第二百十條至第二百十五條之文書者，依偽造、變造文書或登載不實事項或使登
載不實事項之規定處斷。
中華民國刑法第二百十條
 (偽造變造私文書罪)
偽造、變造私文書，足以生損害於公眾或他人者，處五年以下有期徒刑。
中華民國刑法第二百二十條
在紙上或物品上之文字、符號、圖畫、照像，依習慣或特約，足以為表示其用意之證
明者，關於本章及本章以外各罪，以文書論。
錄音、錄影或電磁紀錄，藉機器或電腦之處理所顯示之聲音、影像或符號，足以為表
示其用意之證明者，亦同。
稱電磁紀錄，指以電子、磁性或其他無法以人之知覺直接認識之方式所製成之紀錄，
而供電腦處理之用者。


司法院資訊處製作；財團法人民間司法改革基金會備份。
